臺灣新竹地方法院刑事判決
110年度簡上字第35號
上  訴  人  
即  被  告  沈采蓉


指定辯護人  本院公設辯護人林建和  
上列上訴人即被告因竊盜案件，不服本院竹北簡易庭於中華民國
110年1月29日所為110年度竹北簡字第30號第一審簡易判決（聲
請簡易判決處刑案號：109年度偵字第7396號、第7399號），提
起上訴，本院管轄之第二審合議庭判決如下：
    主      文
上訴駁回。
    事實及理由
一、按被告於第二審經合法傳喚，無正當之理由不到庭者，得不
    待其陳述，逕行判決；對於簡易判決有不服而上訴者，準用
    上開規定，刑事訴訟法第371條、第455條之1第3項分別定有
    明文。經查，本案於民國110年10月21日上午10時15分之審
    理傳票業於110年9月10日送達至上訴人即被告沈采蓉（下稱
    被告）位在「新竹縣○○鄉○○路0段000巷00號」之住所，因未
    獲會晤本人亦無受領文書之同居人或受僱人，已將該傳票寄
    存在新竹縣政府警察局新湖分局湖鏡派出所為寄存送達，而
    被告未因另案在監執行，復未於110年10月21日上午10時15
    分遵期到庭等情，有個人戶籍資料查詢結果、送達證書、臺
    灣高等法院被告前案紀錄表、刑事報到單附卷可稽(見本院
    卷第21頁至22頁、第81頁、第93頁至第106頁)，被告固於庭
    前之110年10月18日以傳真表示因其於審判期日上午11時有
    就醫需求，請求改期，然被告始終未提出診斷證明書或其餘
    證明文件與本院，且本院審理期日開庭時間為上午10時15分
    ，是被告顯係經合法傳喚，無正當理由未到庭，揆諸上開規
    定，爰不待其陳述逕為一造缺席判決。
二、本案經本院第二審合議庭審理結果，認原審判決被告犯刑法
    第320條第1項之竊盜罪，共4罪，各處拘役20日，如易科罰
    金，均以新臺幣（下同）1,000元折算1日，應執行拘役60日
    ，如易科罰金，以1,000元折算1日，並諭知宣告犯罪所得，
    認事用法並無違誤，量刑亦屬妥適，應予維持，並引用原判
    決記載之事實、證據及理由（如附件）。
三、被告上訴意旨略以：伊目前有正當工作並改過自新，原審量
    刑過重，請求從輕量刑等語。辯護人則為被告利益辯護稱：
    被告犯行時間密接，類似接續犯，且被告罹患憂鬱症，請審
    酌刑罰處罰效用因累加而遞減及被告上開生活狀況等情狀，
    量處較輕之刑度等語。
四、駁回上訴理由：
　㈠按量刑輕重，係屬事實審法院得依職權自由裁量之事項，苟
    已斟酌刑法第57條各款所列情狀而未逾越法定刑度，不得遽
    指為違法（最高法院72年台上字第6696號、75年台上字第70
    33號等判例意旨參照）。又同一犯罪事實與情節，如別無其
    他加重或減輕之原因，下級審量定之刑，亦無過重或失輕之
    不當情形，則上級審法院對下級審法院之職權行使，原則上
    應予尊重（最高法院85年度台上字第2446號判決意旨參照）
    。況量刑之裁量權，乃憲法所保障法官獨立審判之核心，法
    院行使此項裁量權，亦非得以任意或自由為之，仍應受一般
    法律原理原則之拘束，即仍須符合法律授權之目的、法律秩
    序之理念、國民法律感情及一般合法有效之慣例等規範，尤
    其應遵守比例原則及平等原則之意旨，否則即可能構成裁量
    濫用之違法（最高法院86年度台上字第7655號判決意旨參照
    ），亦即，法院於量刑上如非有裁量逾越或裁量濫用之明顯
    違法情事，自不得擅加指摘其違法或不當，即使上級法院對
    下級法院裁量權之審查，亦應同此標準，此不僅在保障法官
    不受任何制度外之不當干涉，更保障法官不受制度內之異質
    干涉，此方符憲法第80條所宣示獨立審判之真義。
　㈡經查，原審就本案科刑部分，並以行為人之責任為基礎，審
    酌被告前有多次竊盜前科紀錄，此有臺灣高等法院被告前案
    紀錄表在卷可參，堪認素行不佳，復因一時貪念，不思循正
    當途徑獲取所需，任意侵犯他人財產權益，實不足取，姑念
    其犯罪所得非鉅，並考量被告大學畢業之教育程度、勉持之
    家庭經濟狀況、從事服務業等一切情狀，就被告所犯4次竊
    盜犯行，各處拘役20日，如易科罰金，均以1,000元折算1日
    ，應執行拘役60日，如易科罰金，以1,000元折算1日，原審
    考量上開因素，並在法定刑內科處其刑，於法並無不合，量
    刑亦屬妥適，難認有何裁量權濫用、違反刑事處罰原則之處
    。從而，原判決認事、用法及量刑俱無違法不當之情形，應
    予維持，是被告所為上訴，為無理由，應予駁回。
據上論斷，依刑事訴訟法第455條之1第1項、第3項、第368條、
第371條、第373條，判決如主文。　　　　　　　
本案經檢察官陳榮林聲請簡易判決處刑，檢察官孫立婷到庭執行
職務。
中　　華　　民　　國　　110 　年　　11　　月　　11　　日
                  刑事第五庭  審判長  法　官  魏瑞紅
　　　　　　　　　                    法  官  陳麗芬
　　　　　　　　　                    法  官  華澹寧
以上正本證明與原本無異。　　　　　　　　　
不得上訴。
中　　華　　民　　國　　110 　年　　11　　月　　11　　日
                                      書記官  吳羽君
　　　　　　　　　
（附件）
臺灣新竹地方法院刑事簡易判決
110年度竹北簡字第30號
聲  請  人  臺灣新竹地方檢察署檢察官
被      告  沈采蓉
上列被告因竊盜案件，經檢察官聲請以簡易判決處刑（109年度
偵字第7396、7399號），本院判決如下：
    主  文
沈采蓉犯竊盜罪，共肆罪，各處拘役貳拾日，如易科罰金，均以
新臺幣壹仟元折算壹日。應執行拘役陸拾日，如易科罰金，以新
臺幣壹仟元折算壹日。
未扣案如附表所示之犯罪所得均沒收，於全部或一部不能沒收或
不宜執行沒收時，追徵其價額。
    事實及證據
一、犯罪事實
    沈采蓉基於意圖為自己不法所有之竊盜犯意，分別為下列行
    為：
（一）於民國109年1月10日15時49分許，在新竹縣○○鄉○○路0段0
      0號統一超商湖口門市內，趁店員未注意之際，徒手竊取
      鍾孟欣所管領在貨架上陳列販售之排空機-綜合酵素沖泡
      飲1個(價值新臺幣【下同】49元)及我的健康日記好像吃
      太油1個(價值49元)，共價值98元，得手後離去。嗣經鍾
      孟欣發覺遭竊，報警處理，經調閱監視器循線查獲。
（二）於109年3月17日19時5分許，在新竹縣○○鄉○○村0鄰○○街00
      號盧怡文所經營之彩券行店內，趁店員忙碌之際，徒手竊
      取店內100元面額之鼠年行大運刮刮樂7張及辦桌刮刮樂8
      張，共價值1500元，得手後隨即離開現場。
（三）於109年3月18日12時56分許，又在上開盧怡文所經營之彩
      券行店內，趁店員忙碌之際，徒手竊取店內100元面額之
      鼠年行大運刮刮樂7張及500元面額之新年快樂刮刮樂6張
      ，共價值3700元，得手後隨即離開現場。
（四）於109年3月19日8時54分許，復在上開盧怡文所經營之彩
      券行店內，趁店員忙碌之際，徒手竊取店內100元面額之
      辦桌刮刮樂6張，共價值600元，得手後隨即離開現場。嗣
      經盧怡文發覺遭竊，報警處理，經調閱監視器循線查獲。
二、案經鍾孟欣、盧怡文訴由新竹縣政府警察局新湖分局報告臺
    灣新竹地方檢察署（下稱新竹地檢署）檢察官偵查後聲請簡
    易判決處刑。
三、證據：
（一）被告沈采蓉於警詢、檢察事務官詢問中之自白（見偵7396
      卷第6至8頁、第48至51頁、第68至69頁、第76至77頁；偵
      7399卷第5至6頁）。
（二）證人即告訴人鍾孟欣、盧怡文於警詢中指述（見偵7396卷
      第14至15頁反面；偵7399卷第12頁至反面）。
（三）監視器影像翻拍照片共21張（見偵7396卷第19至24頁；偵
      7399卷第15至17頁）。
（四）新竹縣政府警察局新湖分局湖口派出所警員黃文祥於109 
      年5月30日製作之職務報告及新竹縣政府警察局新湖分局
      湖口派出所警員湯美齡於109年6月17日製作之職務報告各
      1份（見偵7396卷第5頁；偵7399卷第4-1頁）。
四、論罪科刑：
（一）核被告沈采蓉就犯罪事實欄一、（一）至（四）所為，均
      係犯刑法第320 條第1 項之竊盜罪。被告所犯上開4 罪，
      犯意各別，行為互殊，應予分論併罰。
（二）爰以行為人之責任為基礎，審酌被告前有多次竊盜前科紀
      錄，此有臺灣高等法院被告前案紀錄表在卷可參，堪認素
      行不佳，復因一時貪念，不思循正當途徑獲取所需，任意
      侵犯他人財產權益，實不足取，姑念其犯罪所得非鉅，並
      考量被告大學畢業之教育程度、勉持之家庭經濟狀況、從
      事服務業等一切情狀，分別量處如主文第1項所示之刑，
      並諭知易科罰金之折算標準暨定應執行刑與易科罰金之折
      算標準。
五、沒收：
（一）按犯罪所得，屬於犯罪行為人者，沒收之；於全部或一部
      不能沒收或不宜執行沒收時，追徵其價額；又宣告沒收或
      追徵，有過苛之虞、欠缺刑法上之重要性、犯罪所得價值
      低微，或為維持受宣告人生活條件之必要者，得不宣告或
      酌減之，刑法第38條之1第1項前段、第3項、第38條之2第
      2項分別定有明文。查被告就本件犯罪事實欄一、（二）
      至（四）所竊得之如附表所示之物，均屬其所為竊盜犯行
      之犯罪所得，爰依刑法第38條之1 第1 項前段、第3 項規
      定宣告沒收，並於全部或一部不能沒收或不宜執行沒收時
      ，追徵其價額。
（二）至被告就本件犯罪事實欄一、（一）所竊得之排空機-綜
      合酵素沖泡飲1個(價值49元)及我的健康日記好像吃太油1
      個(價值49元)，固為本件犯行之犯罪所得，惟考量上開被
      告業已賠償予該門市，此有新竹地檢署公務電話紀錄表存
      卷可佐（見偵7399卷第37頁），本院認已達到沒收制度剝
      奪被告犯罪所得之立法目的，如再諭知沒收被告上揭犯罪
      所得，將使被告承受過度之不利益，顯屬過苛，故爰依刑
      法第38條之2 第2 項規定，不予宣告沒收或追徵，附此敘
      明。
六、依刑事訴訟法第449 條第1項前段、第3項、第450條第1項、
    第454條第1 項，逕以簡易判決處刑如主文。
七、如不服本判決，應於判決送達後20日內，向本院提出上訴狀
    ，並敘明具體理由。
本案經檢察官陳榮林聲請以簡易判決處刑。
中　　華　　民　　國　　110 　年　　1 　　月　　29　　日
                  竹北簡易庭   法　官　賴淑敏
以上正本證明與原本無異。
如不服本判決應於收受送達後20日內向本院提出上訴書狀，並應
敘述具體理由；其未敘述上訴理由者，應於上訴期間屆滿後20日
內向本院補提理由書（均須按他造當事人之人數附繕本）「切勿
逕送上級法院」。告訴人或被害人如對於本判決不服者，應具備
理由請求檢察官上訴，其上訴期間之計算係以檢察官收受判決正
本之日期為準。 
中　　華　　民　　國　　110 　年　　1 　　月　　29　　日
                               書記官  陳家欣
附表：
編號 被害人 犯罪時間  應沒收之犯罪所得  一 盧怡文 109年3月17日19時5分許 100元面額之鼠年行大運刮刮樂7張及辦桌刮刮樂8張（價值共1500元）。  二 盧怡文 109年3月18日12時56分許 100元面額之鼠年行大運刮刮樂7張及500元面額之新年快樂刮刮樂6張（價值共3700元）。  三 盧怡文 109年3月19日8時54分許 100元面額之辦桌刮刮樂6張（價值共600元）。 

附錄本案論罪科刑實體法條：
刑法第320條第1項
意圖為自己或第三人不法之所有，而竊取他人之動產者，為竊盜
罪，處5年以下有期徒刑、拘役或50萬元以下罰金。